# 关于合并报表的编制，怎么也想不明白的几点，谁能救我

提问人：banasyl 时间：2021-06-02 00:08:09
书上一直说用母公司的长投和子公司的全部所有者权益抵消，但是我不明白的是：
1.比如说子公司的个别报表里存在曾经吸收投资确认的商誉，母公司编制合并报表时，将这个子公司在合并前确认的这个商誉不用剔除吗？
2.教材一直强调的是将子公司的所有所有者权益与长投进行抵消，这样说不是没有考虑子公司账面存在商誉的情形？
3.如果子公司自己本身自己编制合并报表，也有长投，母公司在计算此次合并商誉的时候是用子公司的可辨认净资产计算，但是母公司编制合并抵消分录时，又是用母公司的长投和子公司的全部所有者权益抵消，这样两者形成的商誉不就不一致了？

回答人：chenyiwei
1 、非同一控制下合并的购买日对价分摊中，不考虑被收购方自身报表中原有的商誉。商誉是根据本次合并的“购买对价分摊”(PPA)结果重新计算的。如果子公司报表中原有商誉的，需先将该商誉剔除。
2 、母公司合并报表层面的商誉，与子公司自身合并报表层面的商誉，没有经济上的联系。

提问人：accounting 丶丶 时间：2021-06-04 10:24:42
请教陈版如您上述所讲，若合并子公司是集团公司，直接用子公司的合并报表来进行合并
1.此时子公司集团的可辨认净资产如何确认？
2.如果剔除商誉，根据资产=负债+权益，另一个调整科目是啥呢（长投？资本公积？）

回答人：chenyiwei
1 、不含商誉的可辨认净资产公允价值； 2 、实际上是影响本次合并中确认的商誉。但两个层面的商誉没有经济上的联系。